臺灣板橋地方法院刑事判決　　　　　　　　　　　　九十三年度訴字第一六九五號
　　公　訴　人　臺灣板橋地方法院檢察署檢察官
　　被　　　告　甲○○
右列被告因槍砲彈藥刀械管制案件，經檢察官提起公訴（九十三年度核退偵字第五三
三號），本院依簡式審判程序判決如左：
    主  文
甲○○未經許可，持有可發射子彈具有殺傷力之槍枝，累犯，處有期徒刑壹年肆月，
併科罰金新臺幣伍萬元，罰金如易服勞役，以銀元參佰元即新臺幣玖佰元折算壹日。
扣案仿ＦＮ廠半自動手槍製造之可發射子彈具有殺傷力之改造玩具手槍壹支（含彈匣
一個，槍枝管制編號0000000000號）、子彈玖顆均沒收。
    事  實
一、甲○○前因竊盜案件，經本院以九十一年度易字第二四一八號判處有期徒刑八月
    確定，於民國九十二年十一月十二日縮短刑期執行完畢；詎猶不知悔改，明知未
    經許可，不得持有具有殺傷力之槍枝、子彈，竟於九十三年三月中旬某日，在其
    位於臺北縣新莊市○○街五十九號五樓樓頂之租屋處，收受真實姓名年籍不詳、
    綽號「阿勇」之成年男子所交付、具有殺傷力之土造子彈十四顆，又於九十三年
    三月底，至臺北縣新莊市之「華山論槍」刀具模型店，以新臺幣五千五百元之價
    格，購得仿ＦＮ廠半自動手槍製造之可發射子彈具有殺傷力之改造玩具手槍一支
    （含彈匣一個，槍枝管制編號0000000000號），旋將上開槍枝、子彈
    放置於前揭租屋處，因而未經許可，無故持有可發射子彈具有殺傷力之改造玩具
    手槍及具有殺傷力之子彈。嗣於九十三年四月二日十一時三十分許，經警搜索甲
    ○○上址租屋處而當場查獲，並扣得前述具有殺傷力之改造手槍一支（原扣案改
    造玩具手槍共二支，惟另一支仿ＦＮ廠半自動手槍製造之金屬玩具手槍，因槍管
    內具阻鐵，無法供發射彈丸使用，認不具殺傷力，槍枝管制編號0000000
    000號）及土造子彈十四顆（原扣案十九顆子彈，其中五顆因不具子彈完整結
    構，認不具殺傷力，另其中五顆於鑑定時經試射擊發，已不具子彈之功能）。
二、案經臺北縣政府警察局板橋分局移送臺灣板橋地方法院檢察署檢察官偵查起訴。
    本院於準備程序進行中，被告甲○○就被訴事實為有罪之陳述，經告知簡式審判
    程序之旨，並聽取公訴人、被告之意見後，本院合議庭裁定由受命法官獨任進行
    簡式審判程序。
    理  由
一、右揭犯罪事實，業據被告於本院準備程序、審理時均自白不諱，核與同案被告吳
    思懷指述之情節相符，並有如前所述之改造玩具手槍一支（含彈匣一個，槍枝管
    制編號0000000000號）、土造子彈十四顆扣案可佐。而上開槍枝、子
    彈經送驗結果，認槍枝係仿ＦＮ廠半自動手槍製造之金屬玩具手槍換裝土造金屬
    槍管改造而成之改造手槍，機械性能良好，可擊發適用之子彈，認具殺傷力；扣
    案子彈十四顆，其中八顆認均係土造子彈，具直徑約八點零ｍｍ之金屬彈頭，經
    採樣三顆試射，均可擊發，認具殺傷力，另六顆子彈亦均係土造子彈，具直徑約
    九點零ｍｍ之土造金屬彈殼，經採樣二顆試射，均可擊發，認皆具殺傷力等情，
    復有內政部警政署九十三年四月二十日刑鑑字第０９３００７８２５６號槍彈鑑
    定通知書一份在卷供憑，足認被告之自白與事實相符，堪予採信。從而本案事證
    明確，被告犯行堪予認定，應依法論科。
二、核被告所為，係犯槍砲彈藥刀械管制條例第十一條第四項之未經許可持有可發射
    子彈具有殺傷力之槍枝罪，及同條例第十二條第四項之未經許可持有子彈罪。被
    告以一行為同時持有如前所述之改造玩具手槍一支、子彈十四顆，係想像競合犯
    ，應依刑法第五十五條之規定，從較重之槍砲彈藥刀械管制條例第十一條第四項
    之罪論處。被告前因竊盜案件，經本院以九十一年度易字第二四一八號判處有期
    徒刑八月，於九十二年十一月十二日縮短刑期執行完畢，有臺灣高等法院被告全
    國前案紀錄表一份在卷可參，其受有期徒刑之執行完畢，五年內再犯本件有期徒
    刑以上之罪，為累犯，應依法加重其刑。爰審酌被告未經許可擅自持有改造玩具
    手槍及土造子彈，已對社會治安構成潛在威脅，且持有之子彈數量不少，惟其坦
    承犯行，態度尚稱良好，暨其犯罪之動機、目的、手段等一切情狀，量處如主文
    所示之刑，並就併科罰金部分諭知易服勞役之折算標準，以示懲儆。扣案之改造
    玩具手槍一支（含彈匣一個，槍枝管制編號0000000000號）、土造子
    彈九顆，皆為違禁物，均應依刑法第三十八條第一項第一款之規定宣告沒收。另
    本案原扣案具有殺傷力之子彈共十四顆，除前述依法宣告沒收之九顆子彈外，其
    餘土造子彈五顆，因已於鑑定時試射而不具子彈之功能，非違禁物，爰不併為沒
    收之宣告。至於當日另扣得改造玩具手槍一支（槍枝管制編號00000000
    0號）及子彈五顆，前者槍管內具阻鐵，無法供發射彈丸使用，認不具殺傷力，
    後者則均係玩具金屬子彈，其內不具底火及火藥，不具子彈完整結構，認均不具
    殺傷力，業據前揭槍彈鑑定書記載明確，是此部分槍枝、子彈皆非違禁物，爰不
    併為沒收之宣告，附此敘明。
三、如不服本判決，得自收受送達之日起十日內，向本院提出上訴。
據上論斷，應依刑事訴訟法第二百七十三條之一第一項、第二百九十九條第一項前段
，槍砲彈藥刀械管制條例第十一條第四項、第十二條第四項，刑法第十一條前段、第
五十五條、第四十七條、第四十二條第二項、第三十八條第一項第一款，罰金罰鍰提
高標準條例第二條，現行法規所定貨幣單位折算新臺幣條例第二條，判決如主文。
本案由檢察官王聖涵提起公訴，經檢察官張慶林到庭執行職務。
中　　　華　　　民　　　國　　九十三　　年　　 十一 　　月　　　四　　　日
                              　臺灣板橋地方法院刑事第十二庭
                                  　法  官  劉元斐
右正本證明與原本無異。
如不服本判決，應於判決送達後十日內向本院提出上訴狀 (應附繕本) ，上訴於
臺灣高等法院。
                                     書記官  郭玉芬
中　　　華　　　民　　　國　　九十三　　年　　 十一 　　月　　　四　　　日
附錄本案論罪科刑法條全文：
槍砲彈藥刀械管制條例第十一條：
未經許可，製造、販賣或運輸第四條第一項第一款所稱其他可發射金屬或子彈具有殺
傷力之各式槍砲者，處五年以上有期徒刑，併科新臺幣一千萬元以下罰金。
未經許可，轉讓、出租或出借前項所列槍砲者，處三年以上十年以下有期徒刑，併科
新臺幣七百萬元以下罰金。
意圖供自己或他人犯罪之用，而犯前二項之罪者，處無期徒刑或七年以上有期徒刑，
併科新臺幣一千萬元以下罰金。
未經許可，持有、寄藏或意圖販賣而陳列第一項所列槍砲者，處一年以上七年以下有
期徒刑，併科新臺幣七百萬元以下罰金。
第一項至第三項之未遂犯罰之。
槍砲彈藥刀械管制條例第十二條：
未經許可，製造、販賣或運輸子彈者，處一年以上七年以下有期徒刑，併科新台幣五
百萬元以下罰金。
未經許可，轉讓、出租或出借子彈者，處六月以上五年以下有期徒刑，併科新台幣三
百萬元以下罰金。
意圖供自己或他人犯罪之用，而犯前二項之罪者，處三年以上十年以下有期徒刑，併
科新台幣七百萬元以下罰金。
未經許可，持有、寄藏或意圖販賣而陳列子彈者，處五年以下有期徒刑，併科新台幣
三百萬元以下罰金。
第一項至第三項之未遂犯罰之。
